【裁判字號】    92,交訴,41
【裁判日期】    920527
【裁判案由】    公共危險等
【裁判全文】
臺灣屏東地方法院刑事判決                          九十二年度交訴字第四一號
    公  訴  人  臺灣屏東地方法院檢察署檢察官
    被      告  甲○○
右列被告因公共危險等案件，經檢察官提起公訴（九十二年度偵字第一三一二號），
本院判決如左：
    主  文
甲○○服用酒類，不能安全駕駛動力交通工具而駕駛，處有期徒刑參月，如易科罰金
，以參佰元折算壹日；又駕駛動力交通工具肇事，致人受傷而逃逸，處有期徒刑陸月
，如易科罰金，以參佰元折算壹日。應執行有期徒刑捌月，如易科罰金，以參佰元折
算壹日。
    事  實
一、甲○○於民國九十二年一月二十二日上午十一時許，在朋友家中飲酒茅台酒，又
    於同日下午四時許至林邊鄉下庄廟中飲酒後，已有中度酩酊，運動失調，平衡障
    礙，判斷力遲鈍等酒醉症狀，而達不能安全駕駛動力交通工具之狀態，竟仍於酒
    後同日晚上八時二十分許（起訴書誤載為八時三十分），駕駛車牌號碼Ｄ八─二
    一八七號自小客車，沿屏東縣林邊鄉○○村○○路由南往北方向行駛，於同晚八
    時三十分許途經林邊鄉○○村○○路二０號前時，因受酒精影響，駛入對向車道
    ，而與對向車道由乙○○駕駛，搭載其子薛佑恩，車牌號碼為ＷＯ─七六六九號
    之自小貨車發生碰撞，致乙○○受有頭部外傷併前額擦傷、右手第二指裂傷等傷
    害，薛佑恩受有臉部三公分穿透性撕裂傷、唇部三公分撕裂傷等傷害（過失傷害
    部分已為不起訴處分）。詎甲○○於肇事後，為逃避責任，非但未報警將傷者送
    醫急救，反而趁機棄車逃逸，嗣因該處鄰近甲○○住處，且其與乙○○曾係同學
    關係，警方得知其身份到其住處查訪未獲後，甲○○始於同日晚上十一時五十五
    分許向警方投案，經警於翌日（一月二十三日）凌晨零時三分許對其進行酒精濃
    度測試，發現其呼氣酒精濃度為每公升０‧八八毫克。
二、案經屏東縣警察局東港分局報請台灣屏東地方法院檢察署檢察官偵查起訴。
    理  由
一、被告甲○○對有於上述時地酒醉駕車及肇事逃逸之事實坦承不諱，核與被害人乙
    ○○於警偵訊指訴之情節，及證人即到場處理警員王臺興於偵訊證述：「因為乙
    ○○告訴我被告的姓名，他們二人是同學，我們派出所警員到被告家裡時，家屬
    說找不到人，被告當晚十一時許才到警局」等語相符，並有道路交通事故調查報
    告表、道路交通事故現場圖、舉發違反道路交通管理事件通知單、呼氣酒精濃度
    測試表、刑法第一百八十五條之三案件測試觀察紀錄表、診斷證明書、調查報告
    、現場處理報告及照片十三幀等附卷可稽。又查被告肇事後於翌日凌晨零時三分
    為警測得呼氣酒精濃度為每公升０‧八八毫克，惟其係於四小時前之前一日（一
    月二十二日）晚上八時許即飲畢駕車離去，依法務部法醫研究所九十年二月一日
    法醫所九十清字第一五０號函所載每小時血液中酒精濃度下降約十至十九ｍｇ/
    ｄＬ，據此估算被告於飲畢駕車離去時之呼氣酒精濃度為每公升一‧０七毫克至
    一‧二四毫克之間（0.88ｍｇ/Ｌ×2100＝184.8ｍｇ/ｄｌ，184.8＋4×10＝
    224.8 ｍｇ/ｄｌ＝1.07ｍｇ/Ｌ，184.8＋4×19＝260.8ｍｇ/ｄｌ＝1.24ｍｇ/
    Ｌ），此有法醫研究所上開函件影本一紙可供參考，依呼出氣體內含酒精濃度及
    呈現症狀之關係表顯示，被告已達茫醉狀態，呈現之症狀為中度酩酊，運動失調
    ，平衡障礙，判斷力遲鈍等酒醉症狀，另依卷附酒精濃度與肇事率之關係表，被
    告之肇事率約為正常人之五十倍以上，可見被告確有酒醉之情事。被告亦因此與
    被害人乙○○之車輛肇生交通事故，且棄車逃逸，已如上述，故被告自白與事實
    相符，本件事證明確，其酒醉駕車及肇事逃逸之犯行，均可認定。
二、核被告所為，係犯刑法第一百八十五條之三、第一百八十五條之四之罪。被告所
    犯二罪間，行為不同，罪名互殊，亦無任何裁判上一罪之關係，屬數罪俱發之情
    形，應予分別論罪，合併處罰。茲審酌被告素行（並無前科）、犯罪動機、目的
    、手段，受傷之人數、程度，無視政府強力宣導禁止酒醉駕車、肇事後不顧他人
    生命安全而逃逸，守法精神欠佳，酒醉程度嚴重，惟念事後已與被害人乙○○成
    立和解賠償損害，被害人亦不願再追究等一切情狀，分別量處如主文所示之刑，
    並均諭知易科罰金之折算標準，及定其應執行之刑。
據上論斷，應依刑事訴訟法第二百九十九條第一項前段，刑法第一百八十五條之三、
第一百八十五條之四、第五十一條第五款、第四十一條第一項前段、第二項，罰金罰
鍰提高標準條例第二條，判決如主文。
本案經檢察官林津鋒到庭執行職務。
中      華      民      國     九十二     年     五     月    二十七    日
                                      臺灣屏東地方法院交通法庭
                                   審判長法  官黃國永
                                                法  官林昌義
                                                法  官翁世容
右正本證明與原本無異。
如不服本判決應於收受本判決後送達後十日內向本院提出上訴書狀，其未敘述上訴理
由者，並得於提起上訴後十日內向本院補提理由書狀（均須按他造當事人之人數附繕
本 ）「切勿逕送上級法院」
                                          書記官   王秋淑
中      華      民      國      九十二      年      五    月  二十七    日
附錄：
中華民國刑法第一百八十五條之三
服用毒品、麻醉藥品、酒類或其他相類之物，不能安全駕駛動力交通工具而駕駛者，
處一年以下有期徒刑、拘役或三萬元以下罰金。
中華民國刑法第一百八十五條之四
駕駛動力交通工具肇事，致人死傷而逃逸者，處六月以上五年以下有期徒刑。


司法院資訊處製作；財團法人民間司法改革基金會備份。
